【裁判字號】    97,審訴,4694
【裁判日期】    980206
【裁判案由】    毒品危害防制條例
【裁判全文】
臺灣高雄地方法院刑事判決            97年度審訴字第4694號
公  訴  人  臺灣高雄地方法院檢察署檢察官
被      告  甲○○
上列被告因毒品危害防制條例案件，經檢察官提起公訴（97年度
毒偵字第6647號），本院改依簡式審判程序審理，判決如下：
    主  文
甲○○施用第一級毒品，累犯，處有期徒刑捌月，扣案之第一級
毒品海洛因壹包（驗後淨重零點零柒壹公克）沒收銷燬之；又施
用第二級毒品，累犯，處有期徒刑肆月。應執行有期徒刑拾月，
扣案之第一級毒品海洛因壹包（驗後淨重零點零柒壹公克）沒收
銷燬之。
    事  實
一、甲○○前因施用毒品案件，經本院以95年度毒聲字第924 號
    裁定送觀察、勒戒後，認有繼續施用毒品傾向，而由本院以
    95年度毒聲字第1820號裁定令入戒治處所施以強制戒治，於
    民國96年9 月20日強制戒治執行完畢釋放。又曾因槍砲彈藥
    刀械管制條例案件，經本院以93年度訴字第2626號判決，判
    處有期徒刑1 年2 月確定，於94年10月12日執行完畢。詎其
    仍不知戒絕毒癮，明知海洛因及甲基安非他命，分別經公告
    列為毒品危害防制條例第2 條第2 項第1 款之第一級毒品及
    同條項第2 款之第二級毒品，不得非法持有、施用，猶基於
    施用第一級毒品海洛因之犯意，於97年7 月21日下午1 時40
    分許回溯24小時內之某時點，在其位於高雄縣鳳山市○○街
    145 之3 號之住處廁所內，以將第一級毒品海洛因加水置於
    針筒內注射手臂血管之方式，施用第一級毒品海洛因1 次；
    又其另基於施用第二級毒品甲基安非他命之犯意，於97年7
    月21日下午1 時40分許回溯24小時內之某時點，亦在上開處
    所，以將第二級毒品甲基安非他命置於吸食器內燒烤吸食之
    方式，施用第二級毒品甲基安非他命1 次。嗣於97年7 月21
    日下午1 時10分許，其騎乘機車行經高雄縣鳳山市○○路與
    八德路口，因未配戴安全帽為警攔查，並扣得其所有之第一
    級毒品海洛因1 包（驗後淨重0.071 公克），復採集其尿液
    送檢，因而知悉上情。
二、案經高雄縣政府警察局鳳山分局報請臺灣高雄地方法院檢察
    署檢察官偵查起訴。
    理  由
一、按本件被告甲○○所犯係死刑、無期徒刑、最輕本刑為3 年
    以上有期徒刑以外之罪，其於準備程序就前揭被訴事實為有
    罪之陳述，經受命法官告知簡式審判程序之旨，並聽取其與
    公訴人意見後，本院認無不得或不宜改依簡式審判程序進行
    之處，爰依刑事訴訟法第273 條之1 第1 項、第284 條之1
    ，裁定本件由受命法官獨任進行簡式審判程序，合先敘明。
二、前揭犯罪事實，業據被告於本院審理中坦承不諱，且其前開
    為警查獲後，採集尿液送檢之檢驗結果，係呈施用第一級毒
    品海洛因後所會產生之嗎啡陽性反應，及施用第二級毒品甲
    基安非他命後所會產生之甲基安非他命陽性反應，有臺灣檢
    驗科技股份有限公司97年8 月8 日KＺ000000000000號濫用藥
    物尿液檢驗報告在卷可稽，而扣案物品經送鑑驗結果，亦確
    係第一級毒品海洛因1 包（驗後淨重0.071 公克），有高雄
    市立凱旋醫院97年8 月8 日高市凱醫驗字第7758號濫用藥物
    成品檢驗鑑定書附卷可佐（上開被告以外之人於審判外所為
    之書面陳述，因本件已改行簡式審判程序，依刑事訴訟法第
    159 條第2 項之規定，應具有證據能力），則被告前開自白
    顯與事實相符，堪以採信，本件事證明確，被告前揭犯行，
    足堪認定。另被告曾因施用毒品案件，經本院以95年度毒聲
    字第924 號裁定送觀察、勒戒後，認有繼續施用毒品傾向，
    而由本院以95年度毒聲字第1820號裁定令入戒治處所施以強
    制戒治，於96年9 月20日強制戒治執行完畢釋放等情，有臺
    灣高等法院被告前案紀錄表在卷可憑，被告於強制戒治執行
    完畢釋放後，5 年內再犯本件施用毒品犯行，依法自應予以
    追訴處罰。
三、按海洛因及甲基安非他命，分別係毒品危害防制條例第2 條
    第2 項第1 款所稱之第一級毒品及同條項第2 款所稱之第二
    級毒品，故核被告所為，係犯該條例第10條第1 項之施用第
    一級毒品罪及同條第2 項之施用第二級毒品罪。被告持有第
    一級毒品海洛因及第二級毒品甲基安非他命後，進而施用，
    其持有之低度行為均應為施用之高度行為所吸收，不另論罪
    。被告所犯上開施用第一級毒品罪、施用第二級毒品罪等2
    犯行間，犯意各別、行為互殊，觸犯構成要件相異之罪名，
    自應分論併罰。被告有上述之前科紀錄乙情，有前開臺灣高
    等法院被告前案紀錄表在卷可稽，其受有期徒刑執行完畢，
    5 年內故意再犯本件最重本刑為有期徒刑以上之2 罪，為累
    犯，均應依刑法第47條第1 項規定加重其刑。爰審酌被告經
    強制戒治後，尚未能戒絕毒癮，足證前開保安處分措施實難
    矯治其惡性，惟念及其犯後坦承罪行，態度良好，而所犯係
    為自戕行為，尚未對他人造成實害等一切情狀，分別量處如
    主文所示之刑，並定應執行之刑，以資懲儆。扣案物品確為
    第一級毒品海洛因之事實，業如前述，應依毒品危害防制條
    例第18條第1 項前段之規定，諭知沒收銷燬之；至於鑑識耗
    損之第一級毒品海洛因，既已滅失，爰不再行諭知沒收銷燬
    ，併此敘明。
據上論斷，應依刑事訴訟法第273 條之1 第1 項、第284 條之1
、第299 條第1 項前段，毒品危害防制條例第10條第1 項、第2
項、第18條第1 項前段，刑法第11條、第47條第1 項、第51條第
5 款，判決如主文。
本案經檢察官陳麗琇到庭執行職務。
中    華    民    國    98    年    2     月    6     日
                  刑事第七庭    法  官  陳君杰
以上正本證明與原本無異。
如不服本判決應於收受判決後10日內向本院提出上訴書狀，並應
敘述具體理由。其未敘述上訴理由者，應於上訴期間屆滿後20日
內向本院補提理由書(均須按他造當事人之人數附繕本)「切勿逕
送上級法院」。
中    華    民    國    98    年    2     月    6     日
                                書記官  李承悌
附錄本判決論罪科刑法條全文：
毒品危害防制條例第10條
施用第一級毒品者，處6月以上5年以下有期徒刑。
施用第二級毒品者，處3年以下有期徒刑。


司法院資訊處製作；財團法人民間司法改革基金會備份。
